臺灣高等法院刑事判決
109年度原上易字第40號
上  訴  人  
即  被  告  黃桂美


選任辯護人  王彥廸律師(法扶律師)
上列上訴人即被告因詐欺案件，不服臺灣基隆地方法院109年度
原易字第3號，中華民國109年5月8日第一審判決（起訴案號：臺
灣基隆地方檢察署108年度偵字第5283號）提起上訴，及檢察官
移送併辦審理（臺灣基隆地方檢察署109年度偵字第3713號、第3
714號），本院判決如下：
    主  文
原判決撤銷。
黃桂美幫助犯詐欺取財罪，處有期徒刑參月，如易科罰金，以新
臺幣壹仟元折算壹日。未扣案犯罪所得新臺幣柒萬伍仟元沒收之
，於全部或一部不能沒收或不宜執行沒收時，追徵其價額。
    事  實
一、黃桂美明知金融機構帳戶為個人理財之重要工具，且關係個
    人財產、信用之表徵，而申請開立金融帳戶並無任何特殊限
    制，任何人可自行至不同金融機構申請開立多數帳戶使用，
    又現今社會詐騙案件層出不窮，詐騙份子經常利用他人金融
    帳戶以獲取詐騙犯罪所得，並藉此逃避執法人員之追查，依
    曾庭韋之社會經驗，應有相當智識程度可預見將自己申請開
    立之金融機構帳戶（含提款卡及密碼）提供予不相識之人使
    用，有遭不法詐騙者利用作為詐欺取財轉帳匯款等犯罪工具
    之可能，達到不法詐騙者隱匿身分之效果而增加查緝困難，
    竟基於縱生此結果亦不違背其本意之幫助他人詐欺取財之不
    確定故意，聽從其在網路通訊軟體臉書上認識真實姓名年籍
    不詳、自稱「Bamgboye」（起訴書誤載為「Bamg boy」應予
    更正）之成年人指示，於同年1月8日、同年1月9日開立臺灣
    銀行基隆分行帳戶（帳號00000000000 號，下稱臺銀帳戶）
    及彰化商業銀行基隆分行帳戶（帳號00000000000000號，下
    稱彰銀帳戶），並依「Bamgboye」所告知之數字設定為提款
    卡密碼，再於同年1月11日至基隆市某統一超商門市將上開
    臺銀帳戶及彰銀帳戶之提款卡各1 張以國際快捷DHL寄送至
    馬來西亞予「Bamgboye」。嗣與「Bamgboye」有關聯之詐騙
    者取得上開提款卡後，意圖為自己不法所有，基於詐欺取財
    之犯意，各以如附表編號1、2所示實施詐術之時間及方式詐
    騙藍世規、湯韻加，使其等誤信為真，陷於錯誤，聽從指示
    分別於附表編號1、2所示轉帳、匯款或存款時間，將如附表
    編號1、2所示之金額分別匯入、轉帳或存入黃桂美上開臺銀
    帳戶、彰銀帳戶，款項旋遭提領一空（各被害人、實施詐術
    之時間及方式、轉帳、匯款或存款時間及地點、轉、匯、存
    入金額、匯入帳戶均詳如附表所示）。嗣經藍世規、湯韻加
    察覺有異而報警處理，始循線查悉上情。
二、案經藍世規訴由臺北市政府警察局北投分局、湯韻加訴由苗
    栗縣政府警察局竹南分局分別轉送連江縣警察局報告福建連
    江地方檢察署（下稱連江地檢）呈請福建高等檢察署金門檢
    察分署轉呈最高檢察署檢察總長令轉臺灣基隆地方檢察署（
    下稱基隆地檢）檢察官偵查起訴及移送本院併辦審理。
    理  由
一、證據能力：
　  本判決下述所引用上訴人即被告黃桂美以外之人於審判外之
    陳述，檢察官、被告及辯護人於本院準備程序就該等證據能
    力均表示「沒有意見」（見本院卷第69頁），且迄言詞辯論
    終結前亦未聲明異議，本院審酌前開證據資料作成時之情況
    ，尚無違法不當及證明力明顯過低之瑕疵，而認為以之作為
    證據應屬適當，依刑事訴訟法第159 條之5 規定，均認有證
    據能力。至其餘認定本案犯罪事實之非供述證據，查無有何
    違反法定程序取得之情形，且與本案待證事實間具有相當之
    關聯性，復經原審、本院於審判期日逐一提示予檢察官、被
    告及辯護人表示意見，依法進行證據之調查、辯論，認以之
    為本案證據並無不當，皆具有證據能力，而得採為判決之基
    礎。
二、認定犯罪事實所憑證據及其理由： 
　　訊據被告固坦承將本人申辦之臺銀帳戶及彰銀帳戶之提款卡
    郵寄給自稱「Bamgboye」之人使用，並告知提款密碼卡等情
    ，惟矢口否認有何幫助詐欺取財之犯行，辯稱：我於107年
    初在臉書網路上認識自稱「Bamgboye」之人，兩人用文字交
    談，沒有視訊過，後來發展好像男女朋友一樣的關係，互稱
    老公老婆，「Bamgboye」說他人在英國，因父親在馬來西亞
    留錢給他，所以到馬來西亞，他拿到錢後打算來臺灣做生意
    ，因為生意對象很多都是臺灣人，所以跟我借帳戶使用，之
    後他再過來臺灣，我就去開了臺銀及彰銀帳戶，並依他的指
    示設定密碼，然後把提款卡寄給他，我不知道對方是詐騙集
    團，我也是被利用；後來因為我急需現金，就向對方借錢，
    他要我自己去領款，我領了新臺幣（下同）75,000元云云（
    見原審卷第46至47頁、本院卷第68、125、128頁）。辯護人
    則為被告辯稱：被告於106年年末於臉書網站認識名稱為「K
    ristopher Karl Eichen」之外國網友，遭利用而提供帳戶
    及提款卡寄送至馬來西亞，再自被告之帳戶以提款卡所領出
    被害人匯入之款項均為馬來西亞幣，顯見本案實施詐騙之人
    係為外國人，而非被告，被告是在不知情之情形下臨櫃提款
    ，被告完全沒有意識到本件有詐欺行為或有幫助他人詐欺之
    意，被告並無參與任何詐欺犯行，只是單純的受害者云云（
    見原審卷第92頁、本院卷第114、129至134頁）。經查：
(一)被告先於108年1月8日、同年1月9日申辦臺銀帳戶及彰銀帳
    戶，並依「Bamgboye」所告知之數字設定為提款卡密碼，再
    於108年1月11日某時，至基隆市某統一超商門市，依「Bamg
    boye」之指示以國際快捷DHL寄送方式，將上開臺銀及彰銀
    帳戶之提款卡寄送給「Bamgboye」等事實，業據被告迭於警
    詢、偵訊、原審準備程序、本院準備程序及審理時供承在卷
    （見連江地檢108年度偵字第40號卷第14、17至18頁、基隆
    地檢108年度偵字第5283卷第27至29頁、原審卷第47頁、本
    院卷第68、125至127頁），並有臺灣銀行基隆分行108年4月
    25日基隆營密字第10800019631號函檢送被告帳戶資料、彰
    化商業銀行基隆分行108年3月29日函檢送被告帳戶開戶資料
    、108年1月11日DHL7-11寄件資料影本1紙附卷可憑（見連江
    地檢108年度偵字第40號卷第35至37、47至52、77頁）；被
    告固於本院準備程序及審理時供稱：我總共寄了3個銀行帳
    戶的提款卡，都是分別寄送予「Bamgboye」等語（見本院卷
    第127頁），並提出107年12月4日、108年1月11日、同年1月
    23日國際快捷郵件收執聯、DHL7-11寄件資料3紙為憑（見連
    江地檢108年度偵字第40號卷第77頁，基隆地檢108年度偵字
    第5283號卷第35、37，其中107年12月4日為寄送其台新銀行
    帳戶提款卡，非本院審理範圍，詳後述併辦審理部分），然
    參被告於108年4月6日警詢時供陳：彰銀帳戶及臺銀帳戶的
    提款卡都是在108年1月11日寄給「Bamgboye」使用等語（見
    連江地檢108年度偵字第40號卷第17頁），及於本院審理時
    供稱：臺銀帳戶及彰銀帳戶在108年1月8日、9日一開戶好就
    寄出去等語（見本院卷第126頁），衡酌被告警詢所述距離
    犯罪時間較接近、記憶較深刻，且108年1月11日之寄送日確
    實接近於108年1月8日、9日之申辦日，是應認被告於108年1
    月11日將其臺銀帳戶及彰銀帳戶提款卡2張一同寄給「Bamgb
    oye」之供述，較為可採，是本案被告於108年1月11日一併
    寄送其前於108年1月8日、同年1月9日所開立之臺銀帳戶、
    彰銀帳戶提款卡予「Bamgboye」之事實，應堪認定。
(二)又與「Bamgboye」有關聯之詐騙者於取得被告上開臺銀帳戶
    、彰銀帳戶之提款卡後，以附表編號1、2所示時間及方式，
    分別對告訴人藍世規、湯韻加施用詐術致其等陷於錯誤，而
    以臨櫃匯款或無摺存款、網路銀行轉帳如附表編號1、2所示
    之金額至上開臺銀帳戶、彰銀帳戶內等節，業經證人即告訴
    人藍世規、湯韻加分別於警詢證述明確，並有如附表各編號
    「證據卷頁」欄所示書證在卷可憑（詳附表「證據卷頁」欄
    所示證據及卷頁），是此部分事實，亦堪認定。
(三)按刑法上之故意，可分為直接故意與不確定故意（間接故意
    ），所謂「不確定故意」，係指行為人對於構成犯罪之事實
    ，預見其發生而其發生並不違背其本意者，刑法第13條第2 
    項定有明文。衡諸一般人至金融機構申請開立帳戶，其目的
    不外乎利用該帳戶作存、提款、轉帳等財產之金錢支配處分
    ，故對於帳戶印章及金融機構發給之存摺、提款卡、提款密
    碼等物品、資料，無不妥為保存，以防遺失或被盜用，損及
    個人財產權益，並遭濫用為財產犯罪之工具。且個人金融帳
    戶之提款卡、提款密碼，專有性甚高，更非一般自由流通使
    用之物，縱需交他人使用，亦必基於信賴關係或特殊事由，
    自不可能隨意交予不熟識之人任意使用。又現今犯罪集團或
    不法份子為掩飾其不法獲利行徑，避免執法人員之追究處罰
    ，經常利誘一般民眾提供金融機構帳戶存摺或提款卡、密碼
    等資料，其等再以此帳戶供作對外詐騙或其他各種財產犯罪
    之不法用途使用，業經電視新聞及報章雜誌等大眾傳播媒體
    多所報導，政府亦極力宣導，期使民眾注意防範，況以現在
    金融機構開戶手續之簡便，需用者儘可自行申請，是苟有不
    熟識之人欲借用帳戶提款卡、密碼使用，以供資金流通，一
    般人本於生活經驗及認識，足以懷疑需用者，係基於隱瞞資
    金流向或行為人身分之不法目的，與利用他人之金融機構帳
    戶為犯罪工具有關。被告雖辯稱：我在臉書上所認識、交往
    之「Bamgboye」稱因為他做生意的對象為臺灣人，希望能跟
    我借帳戶使錢快點進來，要我寄提款卡給他，之後他會趕快
    來臺灣處理云云，然查，觀諸被告所提出自陳為臉書舊帳號
    資料（見本院卷第83至89頁），其上雖有帳號「Kristopher
     Karl Eichen」之臉書首頁及與被告於106年12月16日18時3
    分許成為朋友可以互相聯繫等內容，然由雙方使用Messenge
    r對話聯繫（106年12月16日至107年1月17日），只能看見被
    告單方面回應及雙方貼圖內容，僅能推測出「Kristopher K
    arl Eichen」有向被告表示愛意之情形，並無任何之後借用
    金融帳戶之相關對話，況該帳號名稱「Kristopher Karl Ei
    chen」亦與被告所稱「Bamgboye」不相同，縱使被告確有與
    「Bamgboye」網友於臉書相識，在被告無法提供雙方關於借
    用帳戶之對話紀錄供法院核對之情形下，實無從認定被告於
    107年底因遭臉書網友「Bamgboye」以在臺做生意為由誘使
    、詐騙而提供上開臺銀帳戶與彰銀帳戶提款卡予對方使用之
    事實。再者，被告先後供稱：因對方臉書消失，無法聯繫對
    方，且無保留對話資料；我手機遺失，所以無法提供對話紀
    錄；因手機於107年間借給親戚而遭重置云云（見連江地檢1
    08年度偵字第40卷第18頁、基隆地檢108年度偵字第5283號
    卷第31頁、原審卷第47、87頁），然無論被告係手機遺失或
    重置，在被告臉書帳號並未註銷、未曾操作刪除對話紀錄之
    情形下，被告猶可自電腦網頁以自己臉書帳號登入並取得雙
    方在臉書上聯繫之對話紀錄後，向法院提出以實其說，然卻
    託詞手機遺失或重置而無法提出「Bamgboye」與其來往之對
    話紀錄，是被告上開所辯尚乏證據足資補強，殊難憑採。
(四)倘被告所陳「Bamgboye」借用其帳戶目的僅係急供臺灣客戶
    匯入款項方便等情屬實，則被告只須提供1個原使用之銀行
    帳戶予「Bamgboye」暫時使用，或辦理網路銀行將網路銀行
    之密碼提供予「Bamgboye」即可，何須大費周章再新開立臺
    銀帳戶及彰銀帳戶，復以國際快捷之方式寄送實體之提款卡
    片予對方收受，而造成時間上之多所延宕，足認被告所為顯
    與常情相違。再徵諸被告於交寄臺銀帳戶及彰銀帳戶提款卡
    時已61歲，於警詢時自述為高中肄業之智識程度（見連江地
    檢108年度偵字第40號卷第13頁），詐騙者以所蒐集人頭帳
    戶作為詐欺之轉帳帳戶，不時經由報章媒體披露，業如上(
    三)所述，則交付帳戶予非親非故之人，受讓人將持以從事
    財產犯罪，已屬一般智識經驗之人所能知悉或預見之事，被
    告實難諉為不知。且被告亦自承從未與「Bamgboye」見面或
    視訊，被告在未確認對方之年紀、國籍、職業，甚至容貌是
    否與對方所透露之資訊相符之情形下，猶將其銀行帳戶提款
    卡提供予上述未曾交談、謀面之人使用，無疑是使對方具有
    不論目的合法與否之完全使用該帳戶之權限，倘嗣遭對方持
    以作為不法款項提存使用，其將因並無對方之具體資料及聯
    絡方式而全然無從追查並即刻阻止，僅得任憑對方以該帳戶
    從事不法行為，是被告寄交經指示設定密碼之上開臺銀帳戶
    及彰銀帳戶提款卡予真實姓名年籍不詳之人，其所為顯有容
    任該人將前開帳戶作為財產犯罪之款項提存工具使用之結果
    發生一情甚明，其主觀上具對該帳戶「縱成為行騙工具亦與
    本意無違」之心態，有不確定幫助詐欺取財犯意無誤。是被
    告所辯其並無幫助他人犯罪之犯意云云，顯係卸責之詞，殊
    無足採。
(五)綜上所述，被告上開所辯均屬臨訟卸責之詞，無可採憑。從
    而，本案事證明確，被告所為幫助詐欺取財犯行，堪以認定
    。
三、論罪與刑之減輕：
(一)按刑法上之幫助犯，係對於犯罪與正犯有共同之認識，而以
    幫助之意思，對於正犯資以助力，而未參與實施犯罪之行為
    者而言。查被告將上開臺銀帳戶、彰銀帳戶之提款卡寄交予
    真實姓名年籍不詳之人，所為係容任他人以之為詐欺取財工
    具，顯係基於幫助他人詐欺取財之犯意，所為提供帳戶之行
    為係屬刑法詐欺取財罪構成要件以外之行為，且無任何積極
    證據證明其有參與對告訴人藍世規、湯韻加實施詐欺取財之
    犯罪構成要件行為，為幫助犯。是核被告所為，係犯刑法第
    30條第1 項、第339 條第1項之幫助詐欺取財罪。
(二)又本案起訴事實欄雖記載被告係參與詐欺集團，被告與詐欺
    集團成員間，有犯意聯絡及行為分擔，且起訴法條為刑法第
    339條第1項之詐欺取財罪嫌，嗣經檢察官當庭更正為刑法第
    339條之4第1項第1款及第2 款之三人以上共同冒用公務員名
    義詐欺取財罪嫌（見原審卷第53、92頁）。惟被告雖已預見
    提供本案帳戶供他人即「Bamgboye」使用後可能作為詐欺取
    財之犯罪工具，然與「Bamgboye」具關聯性之詐騙者之共犯
    人數、詐騙計畫、行騙手法、成員間行為分擔、時間地點等
    情，具有高度隱密性，終究非外界所能窺知，本案並無積極
    證據足認被告有參與或分擔向告訴人詐欺之犯行，檢察官就
    被告與詐騙者有何犯意聯絡亦未為積極舉證，且無證據足認
    被告對該詐騙者是否採用上開加重手段（3人以上或冒用公
    務員名義）有所認識，自應採有利於被告之認定。是公訴意
    旨認被告應構成共同詐欺取財罪或共同加重詐欺取財罪，顯
    有誤會，惟其基本社會事實同一，法院自得依刑事訴訟法第
    300條規定變更起訴法條，併此敘明。
(三)被告以一次提供上開臺銀帳戶、彰銀帳戶等2帳戶提款卡供
    他人使用之行為，幫助他人詐騙告訴人藍世規、湯韻加之財
    物，為想像競合犯。
(四)至告訴人湯韻加遭詐欺取財之部分，雖未經起訴書所敘 及
    ，惟此部分犯罪事實既與經上開論罪部分具有想像競合犯 
    之裁判上一罪關係，已如前述，為起訴效力所及，並經基隆
    地檢檢察官移送併案審理（基隆地檢107年度偵字第3713號
    、第3714號犯罪事實一、⑵部分），本院自得併予審究。
(五)被告係基於幫助詐欺取財之意思，提供其所持用之上開帳戶
    之提款卡供詐欺贓款匯入、提領使用，惡性明顯低於正犯，
    爰依刑法第30條第2 項之規定，減輕其刑。
四、撤銷改判之理由：
(一)原審經審理後，認被告幫助詐欺犯行，事證明確而對其論罪
    科刑，固非無見，惟原審判決就詐取告訴人湯韻加財物之併
    案部分未及審酌，尚有未洽。被告上訴否認犯罪，惟按證據
    之取捨及證據證明力如何，均屬事實審法院得自由裁量、判
    斷之職權，苟其此項裁量、判斷，並不悖乎通常一般之人日
    常生活經驗之定則或論理法則，且於判決內論敘其何以作此
    判斷之心證理由者，即不得任意指摘其為違法（最高法院91
    年度台上字第2395號判決意旨參照）。原審參酌卷內各項供
    述、非供述證據相互勾稽，而為綜合判斷、取捨，據此認定
    本案犯罪事實，並於理由欄內詳為說明判斷依據與心證，亦
    詳述被告辯解無法採信之理由，並由本院補充說明如上，被
    告上訴意旨指摘各情，猶執前詞否認犯罪，要係對原判決已
    說明事項及屬原審採證認事職權之適法行使，持憑己見而為
    不同之評價，任意指摘原判決不當，尚非可採，其上訴固無
    理由，惟原判決既有上開可議之處，仍屬無可維持，應由本
    院將原判決予以撤銷改判。
(二)爰審酌被告於行為時為61歲之成年人，應有相當之智識能力
    可判斷如將所有之金融帳戶提款卡交付予他人，他人將有用
    以為詐騙犯行之高度可能，卻猶交付予真實年籍不詳之人，
    使無辜之被害人因遭詐騙，先後匯款至被告所交付之臺銀帳
    戶、彰銀帳戶，而受有金錢上之損失，被告交付金融帳戶提
    款卡之行為實已助長詐騙財產犯罪之風氣，導致詐欺犯罪追
    查不易，對交易秩序、社會治安之危害非輕，兼衡迄今未與
    附表所示告訴人藍世規、湯韻加等人達成和解或徵得其諒解
    之犯罪後態度、無其他相類刑事犯罪前科紀錄之素行，有本
    院前案紀錄表可參（見本院卷第35至39頁）、其犯罪動機、
    目的、手段、被告自陳高中肄業之智識程度、家庭經濟狀況
    小康之生活狀況（參被告調查筆錄受詢問人欄，見連江地檢
    108年度偵字第40號卷第13頁）等一切情狀，量處如主文第2
    項所示之刑，並諭知易科罰金之折算標準。
五、沒收：　　
   「任何人都不得保有犯罪所得」為普世基本法律原則，犯罪
    所得之沒收、追徵，在於剝奪犯罪行為人之實際犯罪所得（
    原物或其替代價值利益），使其不能坐享犯罪之成果，以杜
    絕犯罪誘因，可謂對抗、防止財產犯罪之重要刑事措施，性
    質上屬類似不當得利之衡平措施，著重所受利得之剝奪。然
    而，苟無犯罪所得，或無法證明有犯罪所得，自不生利得剝
    奪之問題。是以，在幫助犯之情形，苟幫助犯並未因其幫助
    行為而獲得任何犯罪所得（如未自正犯處取得任何利益）或
    無法證明其有犯罪所得，自不生利得剝奪之問題，亦不需就
    正犯所獲得之犯罪所得而負沒收、追徵之責。本案被告係屬
    幫助犯，其犯罪所得為提供助力之對價，至於正犯實行詐欺
    取財之犯罪所得，除有積極證據足認被告亦有所朋分外，就
    正犯之犯罪所得，要無對於被告諭知沒收之正當性。查被告
    於告訴人藍世規受騙匯入款項至其臺銀帳戶後之108年2月11
    日、同年2月19日、同年2月27日以存摺臨櫃提款方式自帳戶
    內先後3 次提領15,000元、3萬元、3萬元，其所領之款項仍
    為其所保有、處分等情，業據被告自承在卷（見連江地檢10
    8年度偵字第40號卷第18頁，原審卷第93頁），並有臺銀帳
    戶存摺存款歷史明細查詢資料在卷可稽（見連江地檢108年
    度偵字第40號卷第40、44、46頁），核屬其犯罪所得，依刑
    法第38條之1第1項前段、第3 項規定，諭知沒收，於全部或
    一部不能沒收或不宜執行沒收時，追徵其價額。除上開款項
    外，依卷存證據尚無被告有分得其他詐騙所得之情事，自不
    予宣告沒收。
六、至基隆地檢109年度偵字第3713號、第3714號併辦意旨書犯
    罪事實一⑴部分：被告提供其台新國際商業銀行基隆分行帳
    戶（帳號00000000000000號，下稱台新銀行帳戶）提款卡予
    詐欺集團成員使用，嗣告訴人余家莉因受詐欺集團成員「Mi
    chael Hui」詐欺而陸續匯999,119元至被告上開台新銀行帳
    戶部分，衡以告訴人余家莉是在107年12月匯款至被告之台
    新銀行帳戶，有台新國際商業銀行108年10月9日台新作文字
    第10830628號函檢附黃桂美帳戶（帳號0000000000000號）
    開戶資料及交易明細在卷可稽（見109年度偵字第25號卷第7
    7至79、81頁），被告就其於107年12月4日將台新銀行帳戶
    提款卡寄予「Bamgboye」乙節亦不爭執（見本院卷第127頁
    ），並有卷附107年12月4日國際快捷郵件收執聯為憑（見基
    隆地檢108年度偵字第5283號卷第37頁），則被告寄送其台
    新銀行提款卡時間為107年12月4日，與本案經本院認定前開
    有罪部分所寄送提款卡時間108年1月11日，顯然有別，又2
    次寄送提款卡時間已相隔1月有餘，實難認定此移送併辦部
    分與本案前開有罪部分有裁判上一罪關係，本院無從併辦審
    理，此部分爰退回由基隆地檢檢察官另為適法之處理。　　
據上論斷，應依刑事訴訟法第369條第1項前段、第364條、第299
條第1項前段、第300條，刑法第30條第1項前段、第2項、第339
條第1項、第55條、第41條第1項前段、第38條之1第1項前段、第
3項，刑法施行法第1條之1第1項，判決如主文。
本案經檢察官蕭擁溱提起公訴暨移送併辦，檢察官謝宗甫到庭執
行職務。
中　　華　　民　　國　　109 　年　　10　　月　　13　　日
　              　刑事第十八庭  審判長法　官  何俏美
                                      法　官  黃紹紘
                                      法　官  陳海寧
以上正本證明與原本無異。
不得上訴。
                                      書記官  謝文傑
中　　華　　民　　國　　109 　年　　10　　月　　13　　日
附錄本案論罪科刑法條全文
刑法第339條
意圖為自己或第三人不法之所有，以詐術使人將本人或第三人之
物交付者，處5 年以下有期徒刑、拘役或科或併科50萬元以下罰
金。
以前項方法得財產上不法之利益或使第三人得之者，亦同。
前二項之未遂犯罰之。
附表：
編號 被害人 詐騙者實施詐術之時間及方式 轉帳、匯款或存款時間及地點 轉、匯、存入金額 匯入帳戶 證據卷頁 被告領款之時間、帳戶及金額 1  藍世規 於108年1月16日11時43分許，以通訊軟體臉書自稱「Linda Bruce」聯繫藍世規，佯稱於阿富汗從軍即將返國，請藍世規幫忙代收包裹，藍世規同意後，於同年2月11日11時42分許復接獲來電自稱為臺灣海關進口辦事處辦事員來電，要求藍世規補繳包裹之運費、保管費，及提供來源證明費用，致藍世規陷於錯誤，於右列時間以臨櫃匯款方式，將右列所示款項匯入右列帳戶。 108年2月11日15時16分許、臺北市○○區○○路000號第一商業銀行北投分行臨櫃匯款 10萬元 臺銀帳戶(帳號000000000000號) ①證人即告訴人藍世規於警詢之證述（見連江地檢108年度偵字第40號卷第23至25頁）。 ②第一商業銀行匯款申請書回條（見連江地檢108年度偵字第40號卷第69、71、72、75頁）。 ③彰化銀行匯款回條聯、存款憑條（見連江地檢108年度偵字第40號卷第70、71頁）。 ④華南商業銀行匯款回條聯（見連江地檢108年度偵字第40號卷第69、72、73頁）。 ⑤臺灣銀行無摺存入憑條（見連江地檢108年度偵字第40號卷第70、73、74頁）。 ⑥臺灣銀行基隆分行108年4月25日基隆營密字第1080 　0019631號函檢送黃桂美帳戶(帳號000000000000號)基本資料、存摺存款歷史明細查詢（見連江地檢108年度偵字第40號卷第35至38、40至43、45頁）。 ⑦彰化商業銀行基隆分行108年3月29日彰基隆字第10800093號函檢送黃桂美帳戶（00000000000000號）開戶人資料、存摺存款帳號資料及交易明細查詢（見連江地檢108年度偵字第40號卷第47至61、65至67頁）。 ⑧內政部警政署反詐騙案件紀錄表、臺北市政府警察局北投分局長安派出所受理詐騙帳戶通報警示簡便格式表、受理刑事案件報案三聯單、受理各類案件紀錄表（見連江地檢108年度偵字第40號卷第29至33、79至81頁）。 ①108年2月11日15時58分許，自臺銀帳戶提領15,000元。 ②108年2月19日14時39分許，自臺銀帳戶提領3萬元。 ③108年2月27日11時9分許，自臺銀帳戶提領3萬元。    108年2月12日11時47分許、臺北市○○區○○路000巷0號彰化商業銀行北投分行臨櫃匯款 58,600元       108年2月12日12時27分許、臺北市○○路0段00號華南商業銀行北投分行臨櫃匯款 75,000元       108年2月12日12時35分許、臺北市○○區○○○路0段000號臺灣銀行北投分行無摺存款 75,000元       108年2月14日14時29分許、臺北市○○區○○路000號第一商業銀行北投分行臨櫃匯款 10萬元       108年2月18日15時57分許、臺北市○○路0段00號華南商業銀行北投分行臨櫃匯款 5萬元       108年2月19日12時41分許（起訴書誤載為2月9日）、臺北市○○區○○○路0段000號臺灣銀行北投分行無摺存款 10萬元        108年2月26日12時55分許、臺北市○○區○○○路0段000號臺灣銀行北投分行無摺存款 15萬元       108年2月26日14時24分許、臺北市○○區○○○路0段000號臺灣銀行北投分行無摺存款 15萬元       108年2月14日12時51分許、臺北市○○區○○路000巷0號彰化商業銀行北投分行臨櫃匯款 31,450元 彰銀帳戶(帳號00000000000000號)      108年2月14日13時31分許、臺北市○○路0段00號華南商業銀行北投分行臨櫃匯款 10萬元       108年2月18日14時11分許、臺北市○○路0段00號華南商業銀行北投分行臨櫃匯款 58,600元       108年2月18日15時17分許、臺北市○○區○○○路0段00號第一商業銀行華山分行臨櫃匯款 10萬元       108年2月26日12時30分許、臺北市○○區000號第一商業銀行北投分行臨櫃匯款 15萬元       108年2月26日15時9分許、臺北市○○區○○○路0段00號第一商業銀行華山分行臨櫃匯款 90,050元    2 湯韻加 於108年1月15日20時44分許，以臉書帳號「Liu Ung」通訊軟體加湯韻加為好友後，旋要求雙方以微信聯繫，詐騙分子佯稱係來自北京、居住紐約、為美軍派往阿富汗之軍人，因制伏恐怖份子，獲阿富汗總統贈一大筆錢，將寄到臺灣請湯韻加幫忙保管，並請湯韻加先代墊運費，致湯韻加陷於錯誤，於右列時間以網路銀行匯款方式，將右列所示款項匯入右列帳戶。 108年2月23日14時2分許、網路銀行轉帳 87,711元 黃桂美之臺銀帳戶(帳號000000000000號) ①證人即告訴人湯韻加於警詢之證述（見連江地檢108年度偵字第75號卷第33頁至第34頁）。 ②臺灣銀行基隆分行108年4月25日基隆營密字第10800019631號函檢送黃桂美帳戶(帳號000000000000號)基本資料、存摺存款歷史明細查詢（見連江地檢108年度偵字第40號卷第35頁至第39頁）。 ③內政部警政署反詐騙案件紀錄表、苗栗縣警察局竹南分局竹南派出所受理詐騙帳戶通報警示簡便格式表、受理各類案件紀錄表、受理刑事案件報案三聯單（見連江地檢108年度偵字第75號卷第105頁至第107頁、第109頁、第111頁至第112頁）。 ④湯韻加提供之網路交易明細、帳號「Liu Ung」之臉書照片、對話截圖（見連江地檢108年度偵字第75號卷第142頁、第144頁至第145頁）。